臺灣高雄地方法院民事裁定
110年度消債更字第207號
聲　請　人　曾瓊慧（原名：曾百慧）
　　　　　　　　　　00000000000000000000000000000000000
00000000000000000000000000000000000000000000000000000000
00000000000000000000000000000000000000000000000000
代　理　人　吳勁昌律師
上列當事人因消費者債務清理事件聲請更生，本院裁定如下：
    主  文
聲請人曾瓊慧自中華民國一一○年十一月十七日下午四時起開始
更生程序。
命司法事務官進行本件更生程序。
    理  由
一、聲請意旨略以：伊有不能清償債務情事，前向兆豐銀行聲請
    前置協商，惟協商不成立。伊又未經法院裁定開始清算程序
    或宣告破產，爰聲請更生等語。
二、按債務人不能清償債務或有不能清償之虞者，得依本條例所
    定更生或清算程序，清理其債務；債務人無擔保或無優先權
    之本金及利息債務總額未逾新臺幣（下同）12,000,000元者
    ，於法院裁定開始清算程序或宣告破產前，得向法院聲請更
    生；法院開始更生程序之裁定，應載明其年、月、日、時，
    並即時發生效力；法院開始更生或清算程序後，得命司法事
    務官進行更生或清算程序，必要時得選任律師、會計師或其
    他適當之自然人或法人1人為監督人或管理人，消費者債務
    清理條例（下稱消債條例）第3條、第16條第1項、第42條第
    1項、第45條第1項分別定有明文。
三、經查：
  ㈠聲請人前向兆豐銀行聲請前置協商，於民國110年7月19日協
    商不成立，嗣於110年8月9日具狀向本院聲請更生等情，有
    前置協商不成立通知書（卷第10頁）、兆豐銀行陳報狀（卷
    第36至47頁）附卷可稽，堪信為真實。
  ㈡聲請人於108年度至109年度均無申報所得，名下無財產，有
    三商美邦人壽保單解約金186,323元（前於108年12月31日、
    109年12月31日各領取生存保險金10,000元）、國泰人壽保
    單解約金29,446元、新光人壽保單解約金206,669元、台灣
    人壽保單解約金96,268元；又聲請人自108年5月2日起於圓
    道禪院任行政，每月收入20,000元，每年有過年紅包1,000
    元，前於110年領取勞工紓困金10,000元，未領取其他補助
    或給付等情，有108年至109年綜合所得稅各類所得資料清單
    及財產歸屬資料清單（卷第11至12頁）、財產及收入狀況說
    明書（卷第5頁）、債權人清冊（卷第6至8頁）、戶籍謄本
    （卷第80頁）、勞工保險被保險人投保資料表（卷第52頁）
    、個人商業保險查詢結果表（卷第66頁）、財團法人金融聯
    合徵信中心前置協商專用債權人清冊（卷第13至15頁）、信
    用報告（卷第53至55頁）、社會補助查詢表（卷第30至32頁
    ）、租金補助查詢表（卷第33頁）、勞動部勞動力發展署高
    屏澎東分署函（卷第35頁）、健保投保紀錄（卷第79頁）、
    存簿（卷第74至77頁）、勞動部勞工保險局函（卷第34頁）
    、收入切結書（卷第57頁）、收入詳細明細表（卷第58頁）
    、在職證明書（卷第56頁）、圓道禪院陳報狀（卷第48頁）
    、三商美邦人壽保險股份有限公司函（卷第93至94頁）、國
    泰人壽保險股份有限公司函（卷第102至103頁）、台灣人壽
    保險股份有限公司函（卷第89至90頁）、新光人壽保險股份
    有限公司陳報狀（卷第91至92頁）等附卷可證。依聲請人上
    述工作、收入及財產情況，堪認以其每月收入加計過年紅包
    ，共計20,083元（計算式：20,000＋1,000÷12＝20,083）核算
    其償債能力，較為妥適。
  ㈢關於聲請人個人日常必要支出部分，聲請人主張每月支出16,
    009元（包含每月房屋租金3,800元）乙情，並提出租賃契約
    （卷第67至68頁）、租屋證明（卷第69頁）、收據（卷第70
    至73頁）為證。按債務人必要生活費用，以最近1年衛生福
    利部或直轄市政府所公告當地區每人每月最低生活費1.2倍
    定之，清債條例第64條之2第1項定有明文。本院參酌衛福部
    社會司所公告110年度高雄市最低生活費為13,341元，1.2倍
    即16,009元，聲請人主張每月必要支出約16,009元，尚屬合
    理，應予採計。
  ㈣承上，聲請人目前每月收入20,083元，扣除個人必要支出16,
    009元後，剩餘4,074元，而聲請人目前負債總額為4,947,01
    9元（卷第6至8頁債權人清冊），扣除三商美邦人壽、國泰
    人壽、台灣人壽、新光人壽保單解約金共計518,706元後，
    以每月所餘逐年清償，至少須約91年【計算式：（4,947,01
    9－518,706）÷4,074÷12≒91】始能清償完畢，應認其已不能
    清償債務。此外，聲請人無擔保或無優先權之債務總額未逾
    12,000,000元，且無消債條例第6條第3項、第8條或第46條
    各款所定駁回更生聲請之事由存在。則聲請人聲請更生為有
    理由，應予准許，爰命司法事務官進行本件更生程序。
四、依消債條例第11條第1 項、第45條第1 項、第16條第1 項，
    裁定如主文。
中　　華　　民　　國　　110 　年　　11　　月　　17　　日
              　　民事庭　　法　官　賴寶合
以上正本係照原本作成。
本裁定不得抗告。
中　　華　　民　　國　　110 　年　　11　　月　　17　　日
  　                        書記官　胡美儀